臺灣雲林地方法院民事裁定　　　　　　　　 94年度抗字第9號
抗　告　人　乙○○
　　　　　　丙○○
相　對　人　甲○○
上列當事人間公示送達事件，抗告人對於本院簡易庭民國94年 9
月5 日所為之94年度聲字第306 號民事裁定提起抗告，本院裁定
如下：
　　主  文
抗告駁回。
抗告程序費用新台幣壹仟元由抗告人負擔。
　　理  由
一、抗告意旨略以：相對人之戶籍地雖設於雲林縣斗六市○○里
    ○○路9 號，惟相對人實際並未居住於該地，此觀之該處大
    門深鎖，並遭斷水斷電等情自明，詎本院以其招領逾期退回
    ，與民法第97條規定聲請公示送達之要件不符，裁定駁回抗
    告人之聲請，顯有違誤，爰依法提起本件抗告等語。
二、按應為送達之處所不明者，受訴法院得依聲請准為公示送達
    ，惟依民法第97條規定表意人非因自己之過失，不知相對人
    居所始得依民事訴訟法公示送達之規定，以公示送達為意思
    之通知。本件抗告人就相對人之連絡處寄發存證信函，經郵
    局以招領逾期退回，就戶籍所在地之投郵，亦經郵局以招領
    逾期退回，足見相對人之居所並非不明，或因出外旅行未能
    收受送達或有其他事故未返住居所。另據原法院送達退回信
    封，註明遷移；抗告人應再查明新址後投郵若無結果，相對
    人又未遷址，始能認抗告人未怠於應有注意，致不知相對人
    居所，此際始符合聲請公示送達情狀，台灣高等法院80 年
    度抗字第646 號裁定可資參照。經查，本件抗告人知悉相對
    人之戶籍地址寄發存證信函，經郵局以招領逾期退回等情，
    已如上述，揆之上開裁定意旨，足見相對人之居所並非不明
    ，難謂其不知相對人居所，則抗告人於此際應再行查明相對
    人有無遷移住址後投郵若無結果，相對人又未遷址，始能認
    抗告人未怠於應有注意，致不知相對人居所，始符合聲請公
    示送達情狀，然抗告人雖於民國94年7 月28日向雲林縣斗六
    市戶政事務所申請發給相對人戶籍謄本，並據該戶籍謄本記
    載之地址寄送存證信函，嗣經郵局於94年8 月19日以招領逾
    期退回，抗告人卻未為再向戶政單位查明相對人在94年7 月
    28日之後有無遷移住址後投郵之舉，即遽而以相對人居所不
    明聲請原審裁定准予公示送達，要難認抗告人有未怠於應有
    注意，致不知相對人居所之情，是本件要難認符合聲請公示
    送達之情狀，抗告人聲請公示送達，於法不合，不應准許。
    原審以抗告人僅依招領逾期為由聲請公示送達，而認為不符
    合公示送達要件駁回其聲請，並無不當，抗告意旨指摘原裁
    定違法，求為廢棄，非有理由，應予駁回。
三、本件抗告為無理由，依非訟事件法第21條第2 項、第46條，
    民事訴訟法第495 條之1 第1 項、第449 條第1 項、第78條
    裁定如主文。
中　　華　　民　　國　　94　　年　　11　　月　　30　　日
                  民事庭第二庭  審判長法　官  陳宏卿
                                      法  官  趙思芸
                                      法  官  陳秋如
上為正本係照原本作成。
如不服本裁定，僅得於收受本裁定正本送達後10日內，以適用法
規顯有錯誤為理由，向本院提出再抗告狀，（須附繕本一份及繳
納再抗告裁判費新台幣1,000元），經本院許可後始可再抗告。
中　　華　　民　　國　　94　　年　　11　　月　　30　　日
                                      書記官　沈瑞芳
